臺灣桃園地方法院刑事判決　　　　　 96年度交簡上字第267號
上　訴　人
即　被　告　甲○○
上列上訴人即被告因公共危險案件，不服本院96年度桃交簡字第
3901號，中華民國96年10月22日第一審刑事簡易判決（聲請簡易
判決處刑書案號：96年度偵字第21200 號），提起上訴，本院管
轄之第二審地方法院合議庭判決如下：
    主  文
上訴駁回。
甲○○緩刑年。
    事  實
一、甲○○於民國96年7 月28日晚間10時至同年月29日凌晨2 時
    間，在桃園縣桃園市○○路之「好樂迪KTV 」內飲酒，已達
    不能安全駕駛動力交通工具之程度。竟於飲酒後駕駛動力交
    通工具車號385-BQK 號重型機車，於同年月29日凌晨2 時41
    分許，行經桃園縣桃園市○○路271 號前，經警攔查並對其
    實施酒測，測得其吐氣所含酒精成分每公升0.76毫克而查獲
    。
二、案經桃園縣政府警察局桃園分局報請台灣桃園地方法院檢察
    署檢察官偵查後聲請以簡易判決處刑。
    理  由
一、上揭犯罪事實，業據上訴人即被告甲○○於本院審理時坦承
    不諱，而依照交通部運輸研究所79年8 月對駕駛人行為之研
    究（酒醉駕車對駕駛行為之分析研究）指出，吐氣每公升酒
    精含量0.25毫克等於血液中酒精濃度（Blood Alcohol Conc
    entration ，簡稱BAC） 百分之0.05（亦即每100 毫升血液
    中含50毫克酒精），而（一）BAC 到達百分之0.03至百分之
    0.05時，對駕駛能力之影響為：多數駕駛人心境逐漸變幻不
    定、視覺與反應靈敏性減弱、對速度及距離的判斷力差。對
    心理行為之影響為：觀察力逐漸欠缺、心情漸趨輕鬆、自信
    心增加、多話、精神狀態處於陶醉感。（二）BAC 到達百分
    之0.05至百分之0.08時，對駕駛能力之影響為：反應遲鈍、
    駕駛能力受損、遲而不決或決而不行。對心理行為之影響為
    ：情緒鬆散、感情與行為趨向誇張、肌肉不協調、精神處於
    興奮狀態。（三）BAC 到達百分之0.08至百分之0.15時，對
    駕駛能力之影響為：判斷力嚴重受到影響、體能與精神協調
    受損、駕駛之體能困難增加。對心理行為之影響為：產生情
    緒異常現象、步伐不平穩、言語不清、反應惡劣、記憶及判
    斷力受損、精神處於錯亂狀態。（四）超過百分之0.15，對
    駕駛能力之影響為：視線搖晃、駕駛已進入恍惚狀態、判斷
    及理解遭到扭曲、駕駛不穩定。對心理行為之影響為：意識
    不明、嘔吐、站、走及講話困難、責任感喪失、精神處於麻
    痺狀態。（五）超過百分之0.5 ，對駕駛能力之影響為：無
    法開車。對心理行為之影響為：爛醉如泥、失去知覺可能致
    死、精神處於昏睡狀態。本件被告之酒精濃度測定值已達呼
    氣每公升0.76毫克，此有酒精濃度測試表1 紙在卷可參，換
    算BAC 值為百分之0.152 ，且被告於酒後駕駛對員警指揮及
    交通號誌無反應或遲緩，駕駛判斷力顯然欠佳；有蛇行、車
    身搖擺不定、轉彎半徑過大或過小等，駕駛操控力欠佳情形
    ；另被告經警實施「直線步行10公尺後令其迴轉走回原地」
    、「雙腳併攏，兩手緊貼大腿，將1 腳向前抬高離地15公分
    ，並停止不動30秒」、「雙腳併攏，雙手向前平伸，閉眼，
    輪流使用左、右手的食指指尖觸摸鼻尖」、「閉雙眼，30秒
    內朗誦阿拉伯數目由1001、1002、....1030 」 、「用筆在
    2 個同心圓之間的0.5 公分環狀帶內，畫另1 個圓」等多項
    生理協調平衡檢測項目，均為「不合格」結果，有桃園縣政
    府警察局桃園分局送酒駕案件刑法第185 條之3 案件觀察紀
    錄表、桃園縣政府警察局汽車駕駛人酒後生理協調平衡檢測
    紀錄卡各1 紙在卷可參，被告顯已達不能安全駕駛之程度。
    足認被告之自白與事實相符，應可採信，本件事證明確，其
    犯行堪以認定，應依法論科。
三、核被告呂少農所為，係犯刑法第185 條之3 服用酒類，不能
    安全駕駛動力交通工具而駕駛之公共危險罪。原審同此認定
    ，因依刑法第185 條之3 、第41條第1 項前段、刑法施行法
    第1 條之1 第1 項、第2 項但書規定，並審酌被告明知酒精
    成分對人之意識能力具有不良影響，酒後駕車對一般往來之
    公眾及駕駛人自身皆具有高度危險性，竟漠視自己安危，枉
    顧公眾安全，於飲用酒類後之呼氣酒精濃度達每公升0.76毫
    克之情形下，仍騎乘重型機車上路，所為非是，暨其素行、
    智識程度等一切情狀，量處如拘役50日，並諭知如易科罰金
    ，以新台幣2, 000元折算1 日，核其認事用法，俱無違誤，
    量刑亦允洽。上訴意旨請求從輕量刑，為無理由，應予駁回
    。又被告未曾受有期徒刑以上刑之宣告，此有台灣高等法院
    被告全國前案紀錄表在卷可按，爰審酌被告到庭敘明違規經
    過以及表示悔悟懊惱之情，是被告經此偵、審教訓後，當知
    所警惕，本院認尚無逕對被告施以短期自由刑之必要，自可
    先賦予被告非在監之適當社會處遇，以期其能有效回歸社會
    ，故原審對被告宣告之刑，以暫不執行為適當，爰另諭知緩
    刑，以啟自新。
三、據上論斷，應依刑事訴訟法第455條之1第3項、第368條，刑
    法第74條第1項第1款，判決如主文。
本案經檢察官翁春鈴到庭執行職務。
中　　華　　民　　國　　96　　年　　12　　月　　13　　日
                  交通法庭審判長法　官  曾淑華
                                法  官  王耀興
                                法  官  鄭吉雄
以上正本證明與原本無異。
不得上訴。
  　　　  　　　　　　　　　　　書記官　劉宗源
中　　華　　民　　國　　96　　年　　12　　月　　13　　日
